臺灣臺南地方法院臺南簡易庭民事判決
111年度南簡字第1003號
原      告  鄭欽贏  
            何秋菊  
被      告  楊世凱  
上列當事人間請求侵權行為損害賠償（交通）事件，經本院於民
國111年8月17日言詞辯論終結，判決如下：
    主    文
被告應給付原告鄭欽贏新臺幣壹拾貳萬柒佰陸拾壹元、原告何秋
菊新臺幣參萬壹仟玖佰壹拾柒元，及均自民國一一一年八月八日
起至清償日止，按年息百分之五計算之利息。
原告其餘之訴駁回。
訴訟費用新臺幣參仟零玖拾元，由被告負擔新臺幣壹仟伍佰玖拾
元，原告鄭欽贏負擔新臺幣壹仟元，原告何秋菊負擔新臺幣伍佰
元。
本判決原告勝訴部分得假執行。
　　事實及理由
一、被告經合法通知，未於言詞辯論期日到場，核無民事訴訟法
    第386條所列各款情形，爰依原告之聲請，由其一造辯論而
    為判決。　　
二、原告起訴主張：被告於民國110年5月22日4時許，駕駛車號0
    0-0000號汽車沿臺南市仁德區中正西路由東向西行駛，行經
    中正西路380號前，因未注意車前狀況，撞擊停放於路邊之
    原告鄭欽赢所有車號000-0000號汽車（下稱8867號汽車）及
    原告何秋菊所有車號0000-00號汽車（下稱5032號汽車），
    致該2車輛毁損。8867號汽車之維修費用共新臺幣（下同）2
    29,530元（含工資及鈑金費用54,800元、烤漆費用44,206元
    、零件費用130,530元），5032號汽車之維修費用共54,000
    元（含鈑金費用11,900元、烤漆費用15,600元、零件費用26
    ,500元）。爰依侵權行為之法律關係，請求被告賠償原告鄭
    欽贏229,530元、原告何秋菊54,000元。並聲明：被告應給
    付原告鄭欽贏229,530元、原告何秋菊54,000元，及均自起
    訴狀繕本送達翌日起至清償日止，按年息百分之5計算之利
    息。
三、原告主張之上開事實，業據提出與其所述相符之臺南市政府
    警察局歸仁分局道路交通事故當事人登記聯單、鈑噴車作業
    紀錄表、照片、統一發票、估價單等為證，並有臺南市政府
    警察局歸仁分局111年7月25日第0000000000號函暨所附資料
    在卷可稽，被告對於原告主張之上開事實，已於相當時期受
    合法之通知，而於言詞辯論期日不到場，亦未提出任何書狀
    或證據資料爭執，依民事訴訟法第280條第3項準用同條第1
    項之規定，應視同自認，堪信原告之上開主張為真實。
四、得心證之理由：
（一）按因故意或過失不法侵害他人之權利者，負損害賠償責任
      。不法毀損他人之物者，被害人得請求賠償其物因毀損所
      減少之價額，民法第184條第1項前段、第196條分別定有
      明文。被告於上開時地，並無不能注意之情事，竟疏未注
      意車前狀況，撞擊停放於路邊之原告鄭欽赢所有8867號汽
      車及原告何秋菊所有5032號汽車，致該2車輛毀損，已如
      前述，被告自有過失。被告之過失行為與上開2車輛毀損
      結果間有相當因果關係，被告自應負侵權行為損害賠償責
      任甚明。
（二）依民法第196條之規定請求賠償毀損所減少之價額，得以
      修復費用為估定標準，但以必要者為限，例如修理材料以
      新品更換舊品，應予折舊，有最高法院77年度第9次民事
      庭會議決議可供參酌。經查，8867號、5032號汽車因本件
      事故分別支出修理費用229,530元（含工資及鈑金費用54,
      800元、烤漆費用44,206元、零件費用130,530元）、54,0
      00元（含鈑金費用11,900元、烤漆費用15,600元、零件費
      用26,500元）。又8867號、5032號汽車分別係102年2月、
      101年3月出廠，有行車執照影本2份在卷可參，距本件交
      通事故發生日即110年5月22日已分別使用起過8年、9年，
      零件部分已屬舊品，自應扣除折舊額。依行政院所頒固定
      資產耐用年數表及固定資產折舊率表，8867號、5032號汽
      車屬非運輸業用客車，耐用年數為5年。參酌營利事業所
      得稅結算申報查核準則第95條第8款「營利事業折舊性固
      定資產，於耐用年限屆滿仍繼續使用者，其殘值得自行預
      估可使用年數並重新估計殘值後，按原提列方法計提折舊
      」，及所得稅法第51條第1項「固定資產之折舊方法，以
      採用平均法、定率遞減法、年數合計法、生產數量法、工
      作時間法或其他經主管機關核定之折舊方法為準；資產種
      類繁多者，得分類綜合計算之」、所得稅法施行細則第48
      條第1款「固定資產之折舊方法，採平均法者，以固定資
      產成本減除殘值後之餘額，按固定資產耐用年數表規定之
      耐用年數平均分攤，計算每期折舊額」之規定，本院認採
      用「平均法」計算其最後1年折舊後之殘值作為8867號、5
      032號汽車之殘餘價值應屬合理，則8867號、5032號前揭
      零件修復費用之殘餘價值分別為21,755元【計算式：殘價
      ＝取得成本÷（耐用年數＋1），即130,530÷（5+1）＝21,755
      ，元以下四捨五入，下同】、4,417元【計算式：殘價＝取
      得成本÷（耐用年數＋1），即26,500÷（5+1）＝4,417】，
      分別加計工資及鈑金費用54,800元、烤漆費用44,206元；
      鈑金費用11,900元、烤漆費用15,600元後，原告鄭欽贏、
      何秋菊得請求賠償8867號、5032號之修復費用分別為120,
      761元（計算式：21,755＋54,800＋44,206＝120,761）、31,
      917元（計算式：4,417＋11,900＋15,600＝31,917），逾上
      開金額之請求，自屬無據。
五、綜上所述，原告依侵權行為之法律關係，請求被告賠償原告
    鄭欽贏120,761元、原告何秋菊31,917元，及均自起訴狀繕
    本送達之翌日即111年8月8日起至清償日止，按年息百分之5
    計算之利息，為有理由，應予准許，逾此範圍之請求，即無
    理由，應予駁回。又本件訴訟費用3,090元（第1審裁判費）
    應由部分敗訴之被告負擔1,590元，原告鄭欽贏負擔1,000元
    ，原告何秋菊負擔500元，爰確定如主文第3項所示。
六、本件係屬民事訴訟法第427條第1項簡易訴訟事件所為被告部
    分敗訴之判決，就原告勝訴部分，依同法第389條第1項第3
    款規定，應依職權宣告假執行。
七、訴訟費用負擔之依據：民事訴訟法第79條、第85條第1項。
中    華    民    國   111    年    8     月    31    日
                臺灣臺南地方法院臺南簡易庭
                              法  官  蘇正賢
以上正本係照原本作成。
如不服本判決，應於送達後20日內，向本院提出上訴狀並表明上
訴理由，如於本判決宣示後送達前提起上訴者，應於判決送達後
20日內補提上訴理由書（須附繕本）。如委任律師提起上訴者，
應一併繳納上訴裁判費。
中    華    民    國   111    年    8     月    31    日
                              書記官  林容淑